【裁判字號】    90,聲再,577
【裁判日期】    901119
【裁判案由】    聲請再審
【裁判全文】
臺灣高等法院刑事裁定                              九十年度聲再字第五七七號
    再審聲請人
    即  自訴人  乙○○
    受  判決人  甲○○
右聲請人因自訴受判決人背信案件，對於本院八十五年度上易字第三六五０號，中華
民國八十五年七月三十一日第二審確定判決，為受判決人之不利益聲請再審，本院裁
定如左：
    主  文
再審之聲請駁回。
    理  由
一、聲請再審意旨略以：本案經臺灣高等法院八十年八月三十日判決受判決人甲○○
    侵占聲請人之股票款、獲利款、利息款達六年之久。受判決人於八十五年四月三
    十日開庭時在庭外稱：於八十四年八月三十日提存新台幣（下同）六萬一千元，
    足證受判決人係在八十四年八月十五日侵占案開庭後，始提存六萬一千元，吐出
    侵占款項（另一張提存單係另案股票款）。惟侵占罪係即成犯，並不因事後其返
    還侵占款或承認賠償而解免刑責。受判決人連續侵占股票款、獲利款及利息款數
    十萬元，應論以連續犯。又被告為聲請人處理股票交易，意圖不法之利益，而為
    違背任務之行為，致生損害於聲請人。且受判決人於八十五年四月十日拒絕出庭
    應訊，法院未依刑事訴訟法第七十五條規定，拘提受判決人到庭訊問，於法不合
    ，原確定判決顯有違誤，爰依法聲請再審云云。
二、依刑事訴訟法第四百二十八條第一項後段規定，自訴人為受判決人之不利益聲請
    再審，以有刑事訴訟法第四百二十二條第一款規定之情形為限，即(一)原判決所憑
    之證物已證明其為偽造或變造者。(二)原判決所憑之證言、鑑定或通譯已證明其為
    虛偽者。(三)原判決所憑之通常法院或特別法院之裁判已經確定裁判變更者。(四)參
    與原判決或前審判決或判決前所行調查之法官，或參與偵查或起訴之檢察官，因
    該案件犯職務上之罪已經證明者，或因該案件違法失職已受懲戒處分，足以影響
    原判決者。本件聲請人以原確定判決對其自訴受判決人甲○○涉犯背信罪嫌案件
    諭知不受理之判決係屬不當，而為受判決人之不利益聲請再審。惟查其為聲請本
    件再審所提出之上述再審理由，並未主張且核與上開自訴人得為受判決人之不利
    益聲請再審所應具備之再審理由並不相符，是依上所述，本件聲請人以非自訴人
    所得為受判決人之不利益之再審理由聲請再審，其聲請再審程序，自屬違背規定
    ，應予以駁回。
據上論斷，應依刑事訴訟法第四百三十三條，裁定如主文。
中      華      民      國    九十      年     十一    月     十九      日
                              臺灣高等法院刑事第三庭
                                  審判長法  官  張  連  財
                                        法  官  張  傳  栗
                                        法  官  李  英  勇
右正本證明與原本無異。
不得抗告。
                                        書記官  倪  淑  芳
中      華      民      國    九十      年      十一    月    二十一    日


司法院資訊處製作；財團法人民間司法改革基金會備份。
